臺灣南投地方法院民事小額判決
110年度投小字第246號
原      告  林安基  
被      告  王耀璟  

上列當事人間請求損害賠償事件，本院於民國110年10月12日言
詞辯論終結，判決如下：
    主  文
被告應給付原告新臺幣1萬0,830元，及自民國110年5月26日起至
清償日止，按週年利率5％計算之利息。
訴訟費用新臺幣1,000元由被告負擔。
本判決得假執行。
    理由要領
一、原告主張：
    原告於民國110年2月28日上午7時39分許，駕駛其所有車牌
    號碼0000-00號自小客車（下稱系爭車輛），沿彰南路由北
    往南行駛，於南投縣○○鄉○○路00號前停等紅綠燈時，在靜止
    狀態下，遭被告駕駛之車牌號碼000-0000號自小客車，因不
    知何原因而跨越至對向車道，碰撞系爭車輛，致系爭車輛車
    頭部分毀損，支出零件費用新臺幣（下同）1萬5,275元（零
    件費用經扣除折舊後為1,528元），工資9,302元，合計2萬4
    ,577元，而汽車維修廠僅收費2萬4,000元（零件折舊後總金
    額為1萬0,830元）。另被告經實施酒測後，其酒測值為0.52
    mg/L，原告依民法第184條第1項前段、第2項、第191條之2
    之規定請求被告賠償等語，並聲明：如主文第1項所示。
二、原告前揭主張，業據其提出中部汽車股份有限公司沙鹿服務
    廠估價單、系爭車輛行車執照、發票各1份及系爭車輛之彩
    色車損照片8張（見本院卷53至65頁）附卷可稽，另有南投
    縣政府警察局南投分局110年5月28日投投警交字第11000116
    13號函檢附之交通事故資料（含道路交通事故現場圖、道路
    交通事故調查報告表㈠、道路交通事故調查報告表㈡、原告及
    被告110年2月28日警詢筆錄、道路交通事故初步分析研判表
    各1份及現場彩色照片8張，見本院卷第67至104頁）在卷可
    佐。而被告經合法通知，無正當理由未於言詞辯論期日到場
    ，復未提出任何書狀或陳述，依民事訴訟法第436條之23、
    第436條第2項、第280條第1及3項規定，視同自認，堪信原
    告之主張為真實。原告依民法第184條第1項前段、第2項及
    第191條之2規定，請求被告給付如主文第1項所示之金額及
    利息，為有理由，應予准許。
中　　華　　民　　國　　110 　年　　10　　月　　22　　日
                  南投簡易庭  法  官  林彥宇
以上為正本係照原本作成。
如不服本判決，應於送達後20日內，向本院提出上訴狀，並表明
上訴理由（上訴理由應表明：㈠原判決所違背之法令及具體內容
；㈡依訴訟資料可認為原判決有違背法令之具體事實），如於本
判決宣示後送達前提起上訴者，應於判決送達後20日內補提上訴
理由書（須附繕本），如未於上訴後20日內補提合法上訴理由書
，法院得逕以裁定駁回上訴；並向本院繳足上訴裁判費（如委任
律師提起上訴，請注意民事訴訟法施行法第9條規定）。
中　　華　　民　　國　　110 　年　　10　　月　　22　　日
                              書記官